臺灣臺中地方法院民事判決
110年度中小字第3698號
原      告  合作金庫商業銀行股份有限公司

法定代理人  雷仲達  
訴訟代理人  魏鋒生  
            林俊龍  
被      告  陳有騏  
上列當事人間請求返還借款事件，本院於中華民國110年11月10
日言詞辯論終結，判決如下：
    主      文
被告應給付原告新臺幣79,996 元，及自民國110 年5 月19日起
至清償日止，按週年利率百分之1.845 計算之利息，並自民國11
0 年6 月20日起至清償日止，其逾期在6個月以內者，按上開利
率百分之10，逾期超過6 個月部分按上開利率百分之20計算之違
約金。
訴訟費用新臺幣1,000元由被告負擔。
本判決得假執行。
    事實及理由
一、原告主張：被告於民國109年5月19日向原告申貸「受嚴重特
    殊傳染性肺炎影響勞工紓困貸款」新臺幣(下同)10萬元，約
    定借款期限自109年5月19日起至112年5月19日止，借款利率
    按中華郵政股份有限公司二年期存款額度未達五百萬元定期
    儲金機動利率加週年利率百分之1機動計息（目前為1.845%
    ）；前6個月本金寬緩，第7個月起至清償日止依年金法按月
    平均攤還本息；並約定第1年利息由主管機關補貼，惟補貼
    期間若積欠貸款本金達3個月，或有其他經主管機關停止補
    貼之情事時，自主管機關停止補貼之日起按上開利率計息。
    詎被告自110年5月19日起未繳付應攤還之本金，尚積欠原告
    79,996元，已喪失期限利益，全部債務視為到期，屢經催討
    ，均不置理。為此，爰依消費借貸之法律關係，提起本件訴
    訟，並聲明如主文第1項所示。
二、被告抗辯：確實有積欠上開款項，但目前因病住院無法工作
    償還所積欠之款項等語。並聲明：原告之訴駁回。　　
三、本院之判斷：
    按稱消費借貸者，謂當事人一方移轉金錢或其他代替物之所
    有權於他方，而約定他方以種類、品質、數量相同之物返還
    之契約。利息或其他報償，應於契約所定期限支付之；民法
    第474條、第477條前段分別定有明文。查原告主張之上開事
    實，業據其提出借款契約、受嚴重特殊傳染性肺炎影響勞工
    紓困貸款增補條款契約書、催繳通知及回執、放款帳務資料
    查詢單等件為證(本院卷第17至27頁) ，亦為被告所不爭執
    ，從而，原告依消費借貸之法律關係，請求被告給付如主文
    第1項所示之金額，為有理由，應予准許。
四、本件係適用小額程序所為被告敗訴之判決，依民事訴訟法第
     436條之20規定，應依職權宣告假執行。
五、依民事訴訟法第436 條之19第1 項、第78條規定，本件訴訟
    費用額確定為1,000 元（即原告繳納之第一審裁判費1,000
    元），由敗訴之被告負擔。
中　　華　　民　　國　　110 　年　　11　　月　　24　　日
                  臺灣臺中地方法院臺中簡易庭
                              法　官　陳航代
以上為正本，係照原本作成。
如不服本判決，應於送達後20日內，以判決違背法令為理由，向
本院提出上訴狀並表明上訴理由（上訴理由應表明一、原判決所
違背之法令及其具體內容；二、依訴訟資料可認為原判決有違背
法令之具體事實），如於本判決宣示後送達前提起上訴者，應於
判決送達後20日內補提上訴理由書（須附繕本）。 
中　　華　　民　　國　　110 　年　　11　　月　　26　　日
                              書記官  廖鳳美